【裁判字號】    88,自,528
【裁判日期】    890810
【裁判案由】    詐欺
【裁判全文】
臺灣高雄地方法院刑事判決                          八十八年度自字第五二八號
    自  訴  人  乙○○
    被      告  丙○○
    被      告  甲○○
    右  一  人
    選任辯護人  林維毅律師
右列被告因詐欺案件，經自訴人提起自訴，本院判決如左：
    主  文
丙○○、甲○○均無罪。
    理  由
一、自訴意旨如附件自訴狀所載。
二、按犯罪事實應依證據認定之，無證據不得推定其犯罪事實，刑事訴訟法第一百五
    十四條定有明文。又認定不利於被告之事實，須依積極證據，苟積極證據不足為
    不利於被告事實之認定時，即應為有利於被告之認定，更不必有何有利之證據。
    另刑事訴訟法上所謂認定犯罪事實之證據，係指足以認定被告確有犯罪行為之積
    極證據而言，該項證據自須適合於被告犯罪事實之認定，始得採為斷罪資料（最
    高法院三十年上字第八一六號判例、最高法院二十九年上字第三一０五號判例參
    照）。
三、訊據被告丙○○固不諱言有於民國八十八年八月二十六日向自訴人乙○○借款新
    台幣（下同）二十萬元，且於隔日簽發票號AI0000000，發票日期八十八年九月
    三日，票面金額二十萬元之支票一紙予自訴人之事實，惟堅決否認有何詐欺犯行
    ，辯稱：八十八年間確實因要開店而欲購買宏總建設中山首府店鋪，於七月底時
    曾付定金，其後，因細節無法談成，遂作罷等語，被告甲○○亦堅決否認有何詐
    欺犯行，並辯稱：其不知丙○○與自訴人往來之事，且支票上之背書非其所為等
    語。經查：自訴人係因念及與被告丙○○為朋友，且之前之金錢往來均很正常，
    遂同意借款予被告丙○○，被告丙○○亦應自訴人之要求而簽發上開支票一紙，
    其後，被告丙○○曾打電話向自訴人說明因財務發生困難無法清償該筆款項等情
    ，業據自訴人於本院調查中陳稱屬實；又上開支票上之背書係被告丙○○所為，
    被告甲○○於被告丙○○向自訴人借款過程中未曾出現，自訴人於取得上開支票
    後亦不曾向被告甲○○查證等節，則經被告丙○○供述在卷，自訴人亦分別於本
    院調查中及本院八十八年度自字第五一０號案件八十八年十一月十八日審理時對
    此陳稱明確，並有本院八十八年度自字第五一０號刑事案件八十八年十一月十八
    日審判筆錄影本一份在卷可參；另被告丙○○已於八十八年十一月十八日與自訴
    人達成和解，以項鍊二條、冷氣三台代為清償一節，業據自訴人陳稱明確。被告
    丙○○借款當時既未施用詐術，而自訴人當時亦非因陷於錯誤而同意借款，則被
    告丙○○之行為即與詐欺罪之構成要件不符，自不得以該罪相繩；被告甲○○既
    自始未曾參與本件借款，又無證據證明其與被告丙○○間有何共同向自訴人借款
    之情事，則其對自訴人即無何施用詐術取得財物之行為可言。此外，本院復查無
    其他積極證據足資審認被告二人有何自訴人所指之詐欺犯行，揆諸前揭法條及判
    例意旨，依法自應為被告無罪之諭知。
據上論斷，應依刑事訴訟法第三百四十三條、第三百零一條第一項，判決如主文。
中      華      民      國    八十九    年      八      月      十      日
                                  臺灣高雄地方法院刑事第一庭
                                    審判長法  官  陳  顯  榮
                                          法  官  曾  逸  誠
                                          法  官  黃  悅  璇
右正本證明與原本無異。
如不服本判決，應於判決送達後十日內，向本院提出上訴狀。
                                          書記官  沈      蘊
中    華    民    國      八十九      年      八      月      十      日


司法院資訊處製作；財團法人民間司法改革基金會備份。
